臺灣臺中地方法院刑事判決　　　　　　 100年度訴字第2010號
公　訴　人　臺灣臺中地方法院檢察署檢察官
被　　　告　王俊明
上列被告因違反毒品危害防制條例案件，經檢察官提起公訴（10
0年度毒偵字第1600、1841號），因被告於準備程序中就被訴事
實為有罪之陳述，經本院合議庭裁定由受命法官獨任以簡式審判
程序審理，判決如下：
    主  文
王俊明施用第一級毒品，共二罪，均累犯，各處有期徒刑壹年貳
月、伍月。應執行有期徒刑壹年陸月。
    事  實  及  理  由
一、本件除於犯罪事實欄一、第9行「經臺灣臺中地方法院以97
    年度訴字第3989號判處有期徒刑1年確定」應補充記載為「
    分別經本院97年度訴字第3989號、臺灣高等法院臺中分院97
    年度上訴字第1276號各判處有期徒刑1年確定，經接續執行
    後」，及於證據部分補充「被告王俊明於本院之自白」外，
    其餘犯罪事實、證據及應適用之法條，均引用附件檢察官起
    訴書之記載。
二、被告2次施用毒品時持有毒品之低度行為，各為其施用之行
    為所吸收，均不另論罪。
三、又本件被告為警查獲後，於偵訊中供稱其於民國100年4月12
    日所施用之毒品來源為林仁祺（綽號「阿南」）（見100年
    度偵卷第22頁，及台中市警察局第三分局警卷第8頁警詢筆
    錄、第20、21頁指認犯罪嫌疑人紀錄表，指認「阿南」即為
    林仁祺），並因而查獲林仁祺販賣第一級毒品海洛因犯行，
    有臺灣臺中地方法院檢察署100年9月5日中檢輝初100毒偵16
    00字第115977號函及所附100度偵字第8851、8852、8853 號
    起訴書附卷可稽，故就被告100年4月12日施用第一級毒品海
    洛因之犯行，應依毒品危害防制條例第17條第1項規定予以
    減輕其刑，並先加後減之。至被告雖另供稱其100年1月13日
    所施用之毒品來源為真實姓名、年籍不詳，自稱「郭阿瓶」
    （音譯）之男子，惟其於偵訊時供稱該「郭阿瓶」之男子已
    於100年1月14日死亡，則該「郭阿瓶」既未經查獲其販賣第
    一級毒品海洛因犯行，自無上開減刑規定之適用，附此敘明
    。
四、爰審酌被告為國中肄業、無業之男子，於82年間即有麻藥前
    科，多年來因施用毒品行為，歷經觀察勒戒、強制戒治及入
    監服刑（92年度訴字第446號就施用一級毒品判有期徒刑1年
    、二級毒品判有期徒刑7月、94年度訴字第2826號就施用一
    級毒品判有期徒刑1年、二級毒品判有期徒刑6月），猶未能
    從中記取教訓，此次又2次施用第一級毒品海洛因之犯罪動
    機、目的、手段、施用毒品主要戕害自身健康，犯罪後坦承
    犯行，態度尚佳等一切情狀，分別量處如主文所示之刑，並
    定其應執行之刑。
應適用之法條：刑事訴訟法第273條之1第1項、第299條第1項前
段、第310條之2、第454條第2項，毒品危害防制條例第10條第1
項、第17條第1項，刑法第11條前段、第47條第1項、第51條第5
款。
本案經檢察官陳永豐到庭執行職務。
中    華    民    國    100    年    9    月     9    日
                  刑事第十九庭  法  官 蕭一弘
以上正本證明與原本無異。
如不服本判決應於收受送達後10日內向本院提出上訴書狀，並應
敘述具體理由；其未敘述上訴理由者，應於上訴期間屆滿後20日
內向本院補提理由書（均須按他造當事人之人數附繕本）「切勿
逕送上級法院」。
                                書記官 黃士益
中    華    民    國    100    年    9    月     9    日
附件：
臺灣臺中地方法院檢察署檢察官起訴書                  初股
                                   100年度毒偵字第1600號
                                   100年度毒偵字第1841號
    被      告  王俊明  男  40歲（民國○○年○月○○日生）
                        住臺中市○○區○○路335號4樓
                        國民身分證統一編號：Ｚ000000000號
上列被告因違反毒品危害防制條例案件，業經偵查終結，認應提起
公訴，茲敘述犯罪事實證據並所犯法條如下：
        犯罪事實
一、王俊明前於民國91年間，因施用毒品案件，經本署檢察官聲
    請法院裁定強制戒治並提起公訴。強制戒治部分，經臺灣臺
    中地方法院以91年度毒聲字第3381號裁定送戒治處所施以強
    制戒治，並於92年12月4日強制戒治執行完畢釋放；所涉刑
    案部分，經臺灣臺中地方法院以92年度訴字第446號分別判
    處有期徒刑1年、7月，應執行有期徒刑1年4月確定，於94年
    1月7日假釋交付保護管束，於94年3月12日保護管束期滿，
    未經撤銷假釋，所餘刑期以已執行完畢論；又於97年間，再
    因施用毒品案件，經臺灣臺中地方法院以97年度訴字第3989
    號判處有期徒刑1年確定，於99年5月28日假釋交付保護管束
    ，嗣於99年6月23日假釋付保護管束期滿，未經撤銷假釋，
    所餘刑期以已執行完畢論。詎仍不知悔改，復分別於100年1
    月13日15時或16時許及同年4月12日14時或15時許，在其位
    於臺中市○○區○○路335號4樓之住處房間內，以將海洛因
    置入針筒內加水稀釋注射方式，各施用第一級毒品海洛因1
    次。嗣於100年1月16日上午9時15分許，為警通知至警局採
    集其尿液送驗，及於100年4月14日上午9時許，為警持法院
    核發之搜索票至其上址住處搜索，並經其同意採集其尿液送
    驗，結果均呈現嗎啡及可待因陽性反應而查獲上情。
二、案經臺中市政府警察局太平分局及第三分局分別報告偵辦。
        證據並所犯法條
一、上揭犯罪事實，業據被告王俊明於偵查中坦承不諱。且被告
    為警查獲採尿送驗結果，呈嗎啡及可待因陽性反應，有詮昕
    科技股份有限公司濫用藥物尿液檢驗報告2紙附卷可稽，足
    認被告於偵查中之自白與事實相符。此外，復有本署刑案資
    料查註紀錄表、全國施用毒品案件紀錄表、矯正簡表等附卷
    可參，本件被告施用第一級毒品海洛因之罪嫌，堪予認定。
二、核被告所為，係犯毒品危害防制條例第10條第1項之施用第
    一級毒品罪嫌。又被告曾受有期徒刑之執行完畢，此有本署
    刑案資料查註紀錄表在卷可參。其於前案執行完畢後5年以
    內故意再犯本件有期徒刑以上之罪，請依累犯之規定，加重
    其刑。
三、依刑事訴訟法第251條第1項及毒品危害防制條例第23條第2
    項提起公訴。
        此  致
臺灣臺中地方法院
中    華    民    國   100    年    6     月    27    日
                              檢察官  張  曉  雯
本件正本證明與原本無異
中    華    民    國   100    年    7     月    11    日
                              書記官  林  淑  娟
所犯法條：
毒品危害防制條例第10條
施用第一級毒品者，處 6 月以上 5 年以下有期徒刑。
施用第二級毒品者，處 3 年以下有期徒刑。